臺灣高等法院刑事裁定
110年度聲字第1712號
聲  請  人  臺灣高等檢察署檢察官
受  刑  人
即  被  告  張國輝



上列聲請人因受刑人數罪併罰有二裁判以上，聲請定其應執行之
刑（聲請案號：臺灣高等檢察署110年度執聲字第773號），本院
裁定如下：
    主  文
張國輝犯如附表所示各罪所處之刑，應執行有期徒刑肆年捌 月
。
    理  由
一、聲請意旨略以：上列受刑人即被告張國輝（下稱受刑人）因
    詐欺等數罪，先後經判決確定如附表所示，應依刑法第53條
    、第51條第5款規定，定其應執行之刑，爰依刑事訴訟法第4
    77條第1項聲請裁定等語。
二、按裁判確定前犯數罪者，併合處罰之；數罪併罰，有二裁判
    以上，依第51條之規定，定其應執行之刑；數罪併罰，分別
    宣告其罪之刑，其宣告多數有期徒刑者，於各刑中之最長期
    以上，各刑合併之刑期以下，定其刑期，但不得逾30年，刑
    法第50條第1項前段、第53條及第51條第5款訂有明文。再者
    ，法律上屬於自由裁量之事項，有其外部性界限及內部性界
    限，並非概無拘束，依據法律之具體規定，法院應在其範圍
    選擇為適當之裁判者，為外部性界限；而法院為裁判時，應
    考量法律之目的，及法律秩序之理念所在者，為內部性界限
    ；法院為裁判時，二者均不得有所踰越。在數罪併罰，有二
    裁判以上，定其應執行之刑時，固屬於法院自由裁量之事項
    ，然仍應受前揭外部性界限及內部性界限之拘束（參照最高
    法院94年度台非字第233號判決意旨）。又刑事訴訟法第370
    條增訂第2項規定：「前項所稱刑，指宣告刑及數罪併罰所
    定應執行之刑。」及第3項規定：「第一項規定，於第一審
    或第二審數罪併罰之判決，一部上訴經撤銷後，另以裁定定
    其應執行之刑時，準用之。」已針對第二審上訴案件之定應
    執行之刑，明定有不利益變更禁止原則之適用，而分屬不同
    案件之數罪併罰，倘一裁判宣告數罪之刑，曾經定其執行刑
    ，再與其他裁判宣告之刑定其執行刑時，在法理上亦應同受
    此原則之拘束，亦即另定之執行刑，其裁量所定之刑期，不
    得較重於前定之執行刑加計後裁判宣告之刑之總和（最高法
    院103年度第14次刑事庭會議決議、103年度台抗字第707號
    、第674號裁定意旨參照）。
三、經查：
  ㈠本件受刑人因詐欺等數罪，經本院判決處如附表所示之刑，
    均經確定在案，有上開各刑事判決書、本院被告前案紀錄表
    存卷可佐。
　㈡茲檢察官聲請定其應執行之刑，本院審核認其聲請為正當，
    應予准許，並審酌受刑人如附表各罪所示刑度之外部限制（
    總刑期為有期徒刑10年6月）、附表編號2至10所示之罪前經
    本院以109年度上訴字第2554號判決應執行有期徒刑4年確定
    ；並考量受刑人所犯附表編號1至10均為三人以上共同詐欺
    取財罪，且犯罪類型、行為態樣、動機均相同，重複非難程
    度高；另審酌其所犯各罪之法律目的、受刑人違反之嚴重性
    、所犯數罪為整體非難評價，及貫徹刑法量刑公平正義理念
    之內部限制等，定其應執行之刑如主文所示。
四、據上論斷，應依刑事訴訟法第477條第1項，刑法第50條第1
    項、第53條、第51條第5款，裁定如主文。
中　　華　　民　　國　　110 　年　　4 　　月　　30　　日
                  刑事第十二庭審判長法　官  　陳如玲
　　　　　　　　　                  法  官    蔡如惠 
                                    法　官　  郭惠玲
以上正本證明與原本無異。
如不服本裁定，應於收受送達後5日內向本院提出抗告狀。
                                    書記官    賴尚君
中　　華　　民　　國　　110 　年　　4 　　月　　30　　日
附表：
編　　　　　號  1 2 3 罪　　　　　名  三人以上共同詐欺取財罪 三人以上共同詐欺取財罪 三人以上共同詐欺取財罪 宣　　告　　刑  有期徒刑1年 有期徒刑1年2月 有期徒刑1年2月 犯　罪　日　期  108年7月23日上午12時許 108年7月30日上午10時29分許 108年7月30日上午11時43分至11時44分許 最　後 事實審 法　　院 本院 本院   案　　號 109年度上訴字第1359號 109年度上訴字第2554號   判決日期 109年7月16日 109年9月8日  確　定 判　決 法　　院 最高法院 最高法院   案　　號 110年度台上字第1675號 110年度台上字第2518號   確定日期 110年2月19日 110年3月11日  
編　　　　　號  4 5 6 罪　　　　　名  三人以上共同詐欺取財罪 三人以上共同詐欺取財罪 三人以上共同詐欺取財罪 宣　　告　　刑  有期徒刑1年 有期徒刑1年 有期徒刑1年2月 犯　罪　日　期  108年7月30日下午1時40分許 108年7月30日上午9時57分許 108年7月30日上午11時54分許 最　後 事實審 法　　院 本院    案　　號 109年度上訴字第2554號    判決日期 109年9月8日   確　定 判　決 法　　院 最高法院    案　　號 110年度台上字第2518號    確定日期 110年3月11日   

編　　　　　號  7 8 9 罪　　　　　名  三人以上共同詐欺取財罪 三人以上共同詐欺取財罪 三人以上共同詐欺取財罪 宣　　告　　刑  有期徒刑1年 有期徒刑1年 有期徒刑1年 犯　罪　日　期  108年7月30日下午1時37分許 108年7月30日下午1時58分許 108年7月30日下午2時35分許 最　後 事實審 法　　院 本院    案　　號 109年度上訴字第2554號    判決日期 109年9月8日   確　定 判　決 法　　院 最高法院    案　　號 110年度台上字第2518號    確定日期 110年3月11日   
編　　　　　號  10   罪　　　　　名  三人以上共同詐欺取財罪   宣　　告　　刑  有期徒刑1年   犯　罪　日　期  108年7月30日下午2時41分許   最　後 事實審 法　　院 本院    案　　號 109年度上訴字第2554號    判決日期 109年9月8日   確　定 判　決 法　　院 最高法院    案　　號 110年度台上字第2518號    確定日期 110年3月11日